---
params:
  autor: "Djonathan Luiz de Oliveira Quadras (15200695)"
  universidade: "Universidade Federal de santa Catarina"
  centro: "Centro Tecnológico"
  departamento: "Departamento de Engenharia Elétrica e Eletrônica"
  disciplina: "Conversão Eletromecânica de Energia A"
  orientador: "Renato Lucas Pacheco"
  titulo: "Trabalho 2"
  cidade: "Florianópolis"
  modelo: "4"
  ano: "2021"
number_sections: true
header-includes:
  - \usepackage{indentfirst} # Indenta o primeiro parágrafo de cada seção.
  - \usepackage{setspace}\onehalfspacing
  - \usepackage{amsmath} # para inserção de equações
  - \usepackage{afterpage}
  - \usepackage{changepage} # customização de margens para trechos específicos
  - \usepackage{float}
  - \usepackage{pdfpages} #Inserir arquivo pdf como página da tese - Útil para inserir um anexo, a folha de aprovação e ficha catalográfica
  - \usepackage{colortbl} #Habilita cores para tabelas
  - \usepackage{tocloft}\tocloftpagestyle{empty} #Estilo da página do sumário sem rodapé, e principalmente, sem número de páginas.
  - \usepackage{fancyhdr}
  - \usepackage{lastpage}
  - \usepackage[portuguese]{babel}

fontsize: 12pt
ident: true
mainfont: Arial
geometry: "paperheight=29.7cm,paperwidth=21cm,left=3cm,right=2cm,top=4cm,bottom=2cm"
output: bookdown::pdf_document2
toc: false
---

\clearpage\thispagestyle{empty}\addtocounter{page}{-1} 

```{r echo=FALSE, child="001-capa.Rmd"}
```

\clearpage

\pagestyle{empty}

\newpage
<!-- centralizando o título do sumário -->
\renewcommand{\cfttoctitlefont}{\hspace*{\fill}\Huge\bfseries} 
\renewcommand{\cftaftertoctitle}{\hspace*{\fill}}
<!-- centralizando título da lista de tabelas -->
\renewcommand{\cftlottitlefont}{\hspace*{\fill}\Huge\bfseries}
\renewcommand{\cftafterlottitle}{\hspace*{\fill}}
<!-- centralizando título da lista de figuras -->
\renewcommand{\cftloftitlefont}{\hspace*{\fill}\Huge\bfseries}
\renewcommand{\cftafterloftitle}{\hspace*{\fill}}


\newpage

\setlength{\parindent}{1.5cm}

<!--- Define Headers and Footers --->
<!--- Define Headers and Footers --->
\fancypagestyle{plain}{%
  \renewcommand{\headrulewidth}{0pt}%
  \fancyhf{}%
  \fancyhead[R]{\footnotesize \thepage\,}
  \setlength\footskip{0pt}
}


\pagestyle{plain}
```{r echo=FALSE, child="002-introdução.Rmd"}
```

\clearpage


\newpage

\pagestyle{plain}
```{r echo=FALSE, child="003-questao107.Rmd"}
```

\clearpage

\pagestyle{plain}
```{r echo=FALSE, child="004-questao108.Rmd"}
```

\clearpage

\pagestyle{plain}
```{r echo=FALSE, child="005-questao109.Rmd"}
```

\clearpage

\pagestyle{plain}
```{r echo=FALSE, child="006-questao110.Rmd"}
```

\clearpage

\pagestyle{plain}
```{r echo=FALSE, child="007-questao113.Rmd"}
```

\clearpage

\pagestyle{plain}
```{r echo=FALSE, child="008-questao114.Rmd"}
```

\clearpage

\pagestyle{plain}
```{r echo=FALSE, child="009-questao115.Rmd"}
```

\clearpage

\pagestyle{plain}
```{r echo=FALSE, child="010-questao116.Rmd"}
```

\clearpage

